Rino Arif Budiyanto

Fresh Graduate | Front End Web Developer

💌 rinoarifbdiyanto@gmail.com 卫 Bogor, Indonesia 🗣 linkedin.com/in/rinoarifbudiyanto

Tentang Saya

Saya seorang fresh graduate dari Universitas Gunadarma jurusan Sistem Informasi. Saya berpengalaman di bidang Front End Web Development dan memiliki keterampilan dalam mengoperasikan berbagai software seperti Figma, Visual Studio Code, serta bahasa pemrograman JavaScript, CSS, dan framework ReactJS. Dengan pengalaman yang saya miliki, saya telah berhasil mengembangkan proyek-proyek seperti e-commerce, bisnis manajemen, dan company profile.

Pendidikan

Universitas Gunadarma Depok

S1 Sistem Informasi | IPK: 3,36 dari 4,00 September 2019 - Agustus 2023

Pengalaman Kerja

Freelancer Web Developer

Fullstack Web Developer

Juli 2022 - Januari 2023

- Mengembangkan aplikasi penjualan tanaman hias berbasis website menggunakan PHP dan MySQL.
- Mengimplementasikan metode SDLC (System Development Life Cycle).
- Membangun fitur admin dan user untuk pengelolaan aplikasi.

Universitas Gunadarma

Sistem Analis (Skripsi)

Maret 2023 - Agustus 2023

- Melakukan analisis kinerja website Kopi Kenangan.
- Menggunakan metode SEO White Hat dan End User Computing Satisfaction (EUCS).
- Mengukur kepuasan pengguna dengan menggunakan software SPSS dan Google Form.
- Mengukur ranking website menggunakan tools Similarweb.com.

Freelancer Front End Web Developer (Kopi Onir)

Front End Web Developer

Desember 2023 - Maret 2024

- Mendesain tampilan website menjadi lebih menarik dan responsif.
- Mengembangkan halaman website secara dinamis menggunakan HTML, CSS, dan JavaScript.
- Menampilkan menu produk yang ditawarkan, seperti makanan dan minuman.

Freelancer Front End Web Developer (Kontrakan Ibu Rita)

Front End Web Developer

Agustus 2024 - November 2024

- Mengembangkan tampilan antarmuka secara dinamis menggunakan HTML, CSS, dan JavaScript.
- Mengintegrasikan link media sosial untuk meningkatkan keterlibatan pengguna.
- Menyediakan opsi pemesanan melalui WhatsApp yang terhubung langsung dengan pemilik kontrakan.
- Menambahkan foto halaman dan ruangan kontrakan untuk mempermudah calon penyewa dalam memilih.
- Menggunakan framework ReactJS untuk pengembangan aplikasi dan menggunakan TailwindCSS untuk styling.

Sertifikat

- Graphic Design, Badan Nasional Sertifikasi Profesi (BNSP)
- Introduction to FullStack JavaScript, Phincon Academy
- Building Website Using HTML 5, Lembaga Pengembangan Komputerisasi (LePkom)
- Oracle for Beginner, Lembaga Pengembangan Komputerisasi (LePkom)
- SQL Server for Intermediate, Lembaga Pengembangan Komputerisasi (LePkom)
- Oracle for Intermediate, Lembaga Pengembangan Komputerisasi (LePkom)
- SQL Server Project, Lembaga Pengembangan Komputerisasi (LePkom)
- Test Scenario & Test Case, MySkill

Keahlian

Hard Skills

• Front-End Development: JavaScript, HTML, CSS, TailwindCSS, ReactJS

• UI/UX Design: Figma

• Software: Visual Studio Code, Microsoft Word, PowerPoint

Soft Skills

Problem-Solving

Adaptability & Willingness to Learn

Communication